# 合伙企业利润分配会计处理问题

提问人：天道酬勤三四年 时间：2020-01-04 14:45:30
请教陈版及各位老师：
某投资合伙企业（有限合伙）合伙人都是企业，主要从事股权投资，合伙人资金 10000 万，累计未分配利润-1000万，投资了若干个股权项目（账面做可供出售金融资产处置）， 2019 年转让了某一个项目的股权，投资成本 800万，收回 1000 万，合伙企业将该 1000 万全部分配给LP。合伙企业关于利润分配的先后顺序是：（ 1 ）LP投资成本 （ 2 ）GP投资成本 （ 3 ）LP回报 （ 4 ）GP回报。。。关于合伙企业将该 1000 万分配给LP的会计处理有以下三种：
1 、借：未分配利润 1000 万
贷：银行存款 1000 万
疑问：累计未分配利润是负数，能否进行利润分配并做冲减未分配利润会计处理。
2 、借：其他应收款 1000 万
贷：银行存款 1000 万
疑问：企业签订了关联方借款协议。但是按照合伙协议及分配通知，实质上是合伙企业对LP进行的分配，是否可以这样会计处理？
如果属于关联方借款，LP收到 1000 万后，是否要对投资收益 200 万缴纳企业所得税。
3 、借：合伙人资金 1000 万
贷：银行存款 1000 万
疑问：LP是否要对合伙企业投资收益 200 万缴税企业所得税。
（合伙企业没有做冲减合伙人资金的原因是，LP的管理费计算基础是合伙人资金余额）
请问正确合规的做法应该怎么做。
另外，LP收到 1000 万以后，账面应该是全额冲减投资成本，还是 800 万冲减成本， 200 万做投资收益。

回答人：chenyiwei
在分配款项时，应首先明确各合伙人对该项目的投资成本金额，以该金额为限借记合伙人出资，分配额超出原始出资额的部分作为利润分配处理。
合伙企业对外责任形式是无限责任，因此其利润分配不受“未分配利润不得为负数”的限制。特别是现在的投资性合伙企业，基本上在合伙协议中都会约定合伙企业不得对外举债，这种情况下的利润分配不会损害外部债权人利益。